【裁判字號】    97,審消債更,3022
【裁判日期】    980120
【裁判案由】    聲請更生程序
【裁判全文】
臺灣高雄地方法院民事裁定        97年度審消債更字第3022號
聲  請  人  甲○○
上列當事人因消費者債務清理事件聲請更生，本院裁定如下：
    主  文
聲請駁回。
聲請費用由聲請人負擔。
    理  由
一、按債務人對於金融機構因消費借貸、自用住宅借款、信用卡
    或現金卡契約而負債務，在聲請更生或清算前，應提出債權
    人清冊，以書面向最大債權金融機構請求協商債務清償方案
    並表明共同協商之意旨，消費者債務清理條例（下稱本條例
    ）第151 條第1 項定有明文。又聲請更生或清算不合程式或
    不備其他要件者，法院應以裁定駁回之，但其情形可以補正
    者，法院應定期間先命補正，復為本條例第8 條所明定。
二、本件聲請人向本院聲請更生，雖主張：其有不能清償債務情
    事，對於金融機構因消費借貸、自用住宅借款、信用卡或現
    金卡契約而負債務，曾於民國97年10月30日向最大債權銀行
    玉山銀行申請中華民國銀行公會會員辦理消費金融案件無擔
    保還債務協商機制，並協商不成立，且其無擔保或無優先權
    之債務總額並未逾新臺幣1, 200萬元，復未經法院裁定開始
    清算程序或宣告破產，爰請求准予更生等語。
三、惟查：聲請人雖曾於民國97年10月30日向最大債權銀行「玉
    山商業銀行」申請前置協商，並為該銀行以「未能接受顯足
    以負擔之還款方案」致協商不成立，然查聲請人之最大債權
    金融機構應為保證債權額4,476,000 元之「屏東縣南州地區
    農會新埤分部」，顯非無擔保債權額為177068元之「玉山商
    業銀行」，有卷內「聲請人債權清冊」及「財團法人金融機
    構聯合徵信中心當事人綜合信用報告書」可證，是本件聲請
    人聲請更生未遵循前揭消費者債務清理條例第151 條第1 項
    規定，對於金融機構因消費借貸、自用住宅借款、信用卡或
    現金卡契約所負債務與全體債權金融機構先行債務協商，須
    向最大債權金融機構申請之規定，本院於97年12月5 日裁定
    命聲請人於裁定送達後14日內提出依金融機構前置協商機制
    檢附相關財產及收入狀況等資料向最大債權金融機構申請協
    商及協商結果證明文件，聲請人於97年12月9 日收受上開裁
    定，雖於97年12月24日向本院陳報已向最大債權金融機構申
    請協商，惟其所提出之申請協商及協商結果證明文件，仍為
    向玉山商業銀行所提出協商之文件，是本件聲請人聲請更生
    不合程式，且經本院以裁定定期命補正而未補正，依上說明
    ，自應駁回其更生之聲請，爰裁定如主文。
中    華    民    國    98    年    1     月    20    日
              民事第六庭    法      官  楊國祥
以上正本係照原本作成。
如不服本裁定，應於裁定送達後10日內，以書狀向本院提出抗告
，並繳納抗告費新臺幣1千元。
中    華    民    國    98    年    1     月    20    日
                            書  記  官  林秀珍


司法院資訊處製作；財團法人民間司法改革基金會備份。
